臺灣屏東地方法院民事裁定
111年度消債聲字第8號
聲  請  人  
即 債務 人  楊文良  

相  對  人  
即 債權 人  上海商業儲蓄銀行股份有限公司
                      設臺北市○○區○○○路0段000號0樓                          至00樓
法定代理人  林志宏  
代  理  人  曹耜峸  
相  對  人  
即 債權 人  國泰世華商業銀行股份有限公司

法定代理人  郭明鑑  
代  理  人  蔡政宏  
相  對  人  
即 債權 人  臺灣中小企業銀行股份有限公司

法定代理人  林謙浩  
代  理  人  何建慶  
相  對  人  
即 債權 人  遠東國際商業銀行股份有限公司

法定代理人  周添財  


相  對  人  
即 債權 人  摩根聯邦資產管理股份有限公司

法定代理人  李文明  
代  理  人  黃心漪  
相  對  人  
即 債權 人  長鑫資產管理股份有限公司

法定代理人  潘代鼎  


相  對  人  
即 債權 人  滙誠第一資產管理股份有限公司

法定代理人  莊仲沼  


相  對  人  
即 債權 人  新光行銷股份有限公司

法定代理人  李明新  
代  理  人  鄭穎聰  
相  對  人  
即 債權 人  元大國際資產管理股份有限公司

法定代理人  宋耀明  


相  對  人  
即 債權 人  台新國際商業銀行股份有限公司

法定代理人  尚瑞強  


上列聲請人與相對人間因消費者債務清理事件，聲請延長更生方
案履行期限，本院裁定如下：
    主  文
聲請駁回。
    理  由
一、按更生方案經法院裁定認可確定後，債務人因不可歸責於己
    之事由，致履行有困難者，得聲請法院裁定延長其履行期限
    ，但延長之期限不得逾2年，消費者債務清理條例第75條第1
    項定有明文。次按，債務人上開聲請不備其他要件者，法院
    應以裁定駁回之，但其情形可以補正者，法院應定期間先命
    補正，同條例第15條準用民事訴訟法第249條第1項第6款亦
    有明文。
二、本件聲請意旨略以：聲請人前經本院准予更生在案，依更生
    條件履行中，惟聲請人因中風右半邊身體癱瘓無法工作，其
    尚有2名子女需扶養，然現僅有配偶有收入得支出家用，聲
    請人因身體狀況不佳無法工作，實因不可歸責於其之事由致
    履行有困難，爰依法聲請延長更生方案履行期限。
三、經查，債務人主張上開事項，惟並未提出資料佐證，經本院
    以111年5月4日屏院惠民元字第111消債聲8號函請聲請人提
    出患病之診斷證明書、聲請延期清償前三個月之薪資所得證
    明（應提出具體證明文件釋明，如轉帳帳戶資料或薪資單）
    、聲請延期清償前三個月之每月支出狀況、釋明欲延長之期
    數為何、且更生方案履行期限延長後，有何繼續履行之可能
    性等資料及應釋明事項，該函文已於111年5月9日送達聲請
    人，有上開函文及送達證書附卷足憑。是聲請人逾期迄未補
    正，實難僅憑聲請人片面之詞即採信聲請人確係於本件更生
    方案經本院裁定認可確定後，因不可歸責於己之事由，致履
    行本件更生方案有困難。聲請人本件之聲請，既與聲請裁定
    延長更生方案履行期限之要件不符，自難認其聲請為有理由
    ，爰裁定如主文。
中　　華　　民　　國　　111 　年　　7 　　月　　6 　　日
                  民事庭  法　官　曾吉雄
上為正本係照原本作成。
如不服本裁定，應於裁定送達後10日內，以書狀向本院提出抗告
，並繳納抗告費新臺幣1千元。
中　　華　　民　　國　　111 　年　　7 　　月　　6 　　日
  　                      書記官　鄭美雀